【裁判字號】    98,訴,1009
【裁判日期】    981030
【裁判案由】    毒品危害防制條例
【裁判全文】
臺灣基隆地方法院刑事判決              98年度訴字第1009號
公  訴  人  臺灣基隆地方法院檢察署檢察官
被      告  甲○○
上列被告因毒品危害防制條例案件，經檢察官提起公訴（98年度
毒偵續字第3號），被告於準備程序進行中，就被訴事實為有罪
之陳述，經本院合議庭裁定由受命法官獨任進行簡式審判程序，
判決如下：
    主  文
甲○○施用第一級毒品，累犯，處有期徒刑柒月。
    犯罪事實
一、甲○○（原名：孫元順）前因施用毒品案件，經觀察、勒戒
    後，認無繼續施用毒品之傾向，於民國92年4 月10日釋放出
    所，經臺灣基隆地方法院檢察署檢察官以92年度毒偵緝字第
    21號為不起訴處分確定；復於前揭觀察、勒戒執行完畢釋放
    後之5 年內，因二犯施用第一、二級毒品案件，經臺灣高等
    法院於94年7月8日，以94年度上訴字第1356號判決判處應執
    行有期徒刑1 年確定，於94年11月21日入監執行，95年10月
    25日假釋出監，所餘刑期並付保護管束，而於95年12月2 日
    保護管束期滿未經撤銷假釋，其未執行之刑以已執行論而執
    行完畢（構成累犯）。
二、詎其猶不知悔改，復於98年4月26日下午4時許，在臺北市○
    ○路○段155巷12弄5號3樓住處，以將第一級毒品海洛因摻水
    置於針筒內，再注射身體血管之方式，施用第一級毒品海洛
    因1次。嗣於98年4月28日下午，至臺灣基隆地方法院檢察署
    觀護人室執行保護管束程序，並依法採驗尿液呈嗎啡陽性反
    應，而查知上情。
三、案經臺灣基隆地方法院檢察署觀護人簽請臺灣基隆地方法院
    檢察署檢察官偵查起訴。
    理  由
一、本件被告所犯者非為死刑、無期徒刑、最輕本刑為3 年以上
    有期徒刑之罪或高等法院管轄第一審案件，其於準備程序進
    行中，先就被訴事實為有罪之陳述，經告知其簡式審判程序
    之旨，並聽取公訴人及被告之意見後，本院依刑事訴訟法第
    273 條之1 第1 項之規定，裁定由受命法官獨任進行簡式審
    判程序，且依同法第273條之2規定，簡式審判程序之證據調
    查，不受第159條第1項、第161條之2、第161條之3、第163
    條之1及第164條至第170條規定之限制，合先敘明。
二、前揭犯罪事實，業據被告於本院準備程序及審理時坦承不諱
    ，且其尿液經送驗後，呈現嗎啡陽性反應，有臺灣基隆地方
    法院檢察署受保護管束人尿液檢體監管紀錄表（尿液檢體編
    號：000000000）、台灣檢驗科技股份有限公司98年5月13日
    濫用藥物檢驗報告各乙份附卷可稽，且參之以酵素免疫分析
    或薄層定性分析等方式為初步篩檢者，檢驗結果雖有相當程
    度偽陽性之可能，然以氣（液）相層析、質譜分析之儀器為
    交叉確認者，檢驗結果出現偽陽性之機率則極低，因而具有
    公信力，核足為對涉嫌人不利之認定；尤以「毒品施用後於
    尿液、血液中可檢出之最大時限，與施用劑量、施用頻率、
    施用方式、施用者飲水量之多寡、個人體質、代謝情況、檢
    體收集時間點及所用檢測方法之靈敏度等因素有關，因個案
    而異。依據Clarke'sIsolat i on Identification of
    Drugs第二版記載，血液中藥物之半衰期（濃度減半所需時
    間）分別為古柯鹼0.7-1.5小時、海洛因3分鐘（其代謝物為
    嗎啡2-3小時）、嗎啡2-3小時、大麻20-36小時、安非他命
    12小時（當尿液偏酸性時，為4- 8小時）、甲基安非他命9
    小時、Ketamine 2-4小時，而MD MA約8.49小時。一般於尿
    液中可檢出之最大時限，古柯鹼為施用後1-4天、海洛因2-4
    天、嗎啡2-4天、大麻1-10天、安非他命1-4天、甲基安非他
    命1-5 天、MDMA1 -4天、MDA 1-4天、Ketamine2-4天。」此
    曾經行政院衛生署藥物食品檢驗局以92年7 月23日管檢字第
    0920005609號函釋在案，足認被告自白與犯罪事實相符，其
    犯罪事證明確，犯行洵堪認定，應依法論科。
三、查海洛因係毒品危害防制條例第2 條第2 項第1 款所定之第
    一級毒品，核被告所為係犯毒品危害防制條例第10條第1 項
    之施用第一級毒品罪。被告持有第一級毒品海洛因之低度行
    為，應為施用第一級毒品之高度行為所吸收，不另論罪。再
    被告有犯罪事實欄所載之論罪科刑執行完畢情形，有臺灣高
    等法院被告前案紀錄表附卷足憑，其於前案執行完畢後5 年
    內，故意再犯本件有期徒刑以上之罪，為累犯，依刑法第47
    條第1 項規定加重其刑。爰審酌被告曾有施用毒品之前科仍
    不知戒除，惟犯罪後坦承犯行，且所犯之施用毒品犯行乃戕
    害自己身心健康，並未危及他人等一切情狀，量處如主文所
    示之刑。
據上論斷，應依刑事訴訟法第273 條之1 第1 項、第299 條第1
項前段，毒品危害防制條例第10條第1 項，刑法第11條前段、第
47條第1 項 ，判決如主文。
本案經檢察官乙○○到庭執行職務。
中    華    民    國    98    年    10    月    30    日
                  刑事第四庭法  官   周霙蘭
以上正本證明與原本無異。
如不服本判決應於收受送達後10日內向本院提出上訴書狀，並應
敘述具體理由；其未敘述上訴理由者，應於上訴期間屆滿後20日
內向本院補提理由書(均須按他造當事人之人數附繕本)「切勿逕
送上級法院」。
中    華    民    國    98    年    10    月    30    日
                             書記官  莊智凱
附錄論罪法條
毒品危害防制條例第10條第1項
施用第一級毒品者，處 6 月以上 5 年以下有期徒刑。


司法院資訊處製作；財團法人民間司法改革基金會備份。
